【裁判字號】    98,審訴,3072
【裁判日期】    980831
【裁判案由】    毒品危害防制條例
【裁判全文】
臺灣高雄地方法院刑事判決            98年度審訴字第3072號
公  訴  人  臺灣高雄地方法院檢察署檢察官
被      告  甲○○
上列被告因毒品危害防制條例案件，經檢察官提起公訴（98年度
毒偵字第3460號），被告就被訴事實為有罪陳述，經本院告知簡
式審判程序意旨且聽取公訴人及被告之意見後，本院合議裁定由
受命法官獨任依簡式審判程序審理，判決如下：
    主  文
甲○○施用第一級毒品，累犯，處有期徒刑柒月，扣案之第一級
毒品海洛因貳包（檢驗前淨重分別為零點壹零壹公克、零點零柒
柒公克、檢驗後淨重分別為零點零玖零公克、零點零陸捌公克）
，沒收銷燬之。
    事  實
一、甲○○前於民國82年間因違反肅清煙毒條例等案件，經本院
    以82年度訴字第1069號判處有期徒刑3 年1 月、4 月，應執
    行有期徒刑3 年3 月，經提起上訴後，再由臺灣高等法院高
    雄分院以82年度上訴字第1814號判決駁回上訴確定；又於84
    年間因偽造有價證券等案件，經本院以84年度訴字第3480號
    判處有期徒刑6 月、3 年2 月、3 年2 月，應執行有期徒刑
    6 年8 月確定，上開各罪刑經執行後，於89年6 月5 日假釋
    出監；嗣其假釋復經撤銷，繼續執行殘刑4 年3 月24日，甫
    於96年1 月26日縮短刑期執行完畢。另其於90年間因施用毒
    品案件，經本院以90年度毒聲字第4987號裁定送觀察、勒戒
    後，認有繼續施用毒品之傾向，再經本院以90年度毒聲字第
    6026號裁定令入強制戒治處所強制戒治，嗣經停止戒治交付
    保護管束，而於91年10月4 日保護管束期滿而強制戒治執行
    完畢釋放後，經臺灣高雄地方法院檢察署檢察官以91年度戒
    毒偵字第99 3號為不起訴處分確定。復於96年間因施用毒品
    案件，經本院以96年訴字第2540號判處有期徒刑6 月確定，
    於98年1 月17日執行完畢出監。詎仍不知悔改，復基於施用
    第一級毒品海洛因之犯意，於98年5 月27日7 、8 時許，在
    高雄市左營區屏山新村18號住處，以將海洛因摻水放入針筒
    注射之方式，施用第一級毒品海洛因1 次。嗣於同年月27日
    晚上8 時40分許，在高雄市○○區○○路42巷53號前，因其
    被列為毒品犯罪人口而為警盤查，其於警員尚未發現上開施
    用毒品犯行前，即當場自行取出口袋內之第一級毒品海洛因
    2 包（檢驗前淨重分別為0.101 公克、0.077 公克、檢驗後
    淨重分別0.090 公克、0.068 公克）交付警員，並向盤查警
    員坦承施用及持有毒品犯行。嗣經警得其同意採集尿液送驗
    ，呈嗎啡陽性反應，始悉上情。
二、案經高雄市政府警察局楠梓分局報請臺灣高雄地方法院檢察
    署檢察官偵查起訴。
    理  由
一、本件被告甲○○所犯為死刑、無期徒刑、最輕本刑為3 年以
    上有期徒刑以外之罪，其於準備程序中就被訴事實為有罪之
    陳述，經本院告知簡式審判程序之旨，並聽取當事人意見後
    ，合議庭認宜進行簡式審判程序，爰依刑事訴訟法第273 條
    之1 第1 項規定，裁定本件由受命法官獨任進行簡式審判程
    序，合先敘明。
二、前揭事實，業據被告甲○○於偵查、本院準備程序及審理中
    坦承不諱；又其為警查獲時所採尿液經送檢驗結果，呈嗎啡
    之陽性反應，有毒品案件尿液送驗編號與真實姓名對照表及
    高雄市立凱旋醫院98年6 月11日濫用藥物尿液檢驗報告各1
    份在卷可稽；另扣案之白色粉末2 包，經送鑑驗結果，含海
    洛因成分( 檢驗前淨重分別為0.101公克、0.077公克、檢驗
    後淨重分別0.090公克、0.068公克 )，有高雄市立凱旋醫院
    98年7 月13日濫用藥物成品檢驗鑑定書1 紙附卷可稽。此外
    ，復有第一級毒品海洛因2 包扣案可資佐憑，被告自白與事
    實相符，本件事證明確，被告犯行應堪認定。
三、核被告所為，係犯毒品危害防制條例第10條第1 項之施用第
    一級毒品罪。其持有海洛因之低度行為，應為施用之高度行
    為所吸收，不另論罪。又被告前因施用毒品案件，經本院以
    96年訴字第2540號判處應執行有期徒刑6 月確定，於98年1
    月17日執行完畢情事，有臺灣高等法院被告前案紀錄表1份
    在卷可查，其於上開有期徒刑執行完畢後5 年內，再犯本件
    有期徒刑之罪，為累犯，應依刑法第47條第1 項規定，加重
    其刑。又被告於上開施用及持有毒品犯行為警查獲前，即自
    行取出口袋內之毒品2 包交付予警員，業據被告自承在卷，
    並有高雄市政府警察局楠梓分局刑事案件移送書上記載「嫌
    疑人甲○○為列管毒品人口，於上述拘捕時、地經本分局後
    勁派出所員警臨檢盤詰，由韓嫌出於自願性同意，自行從褲
    子右邊口袋取出之物品中，當場查獲夾鏈袋裝一級毒品海洛
    因2 小包，乃帶案調查」等語，及被告於警局調查筆錄記載
    「 (問: 警方於98年5 月27日20時40分在高雄市○○區○○
    路42巷53號前盤檢你時經查詢你為毒品犯罪人口，警方在經
    你同意接受檢查後，你自行取出口袋之物受檢時當場在你穿
    著之右邊褲袋內，查獲一級毒品海洛因2 小包將你逮捕到案
    調查是否屬實? 」等語，足見被告係於警員發現其持有毒品
    及施用毒品前即向盤查警員坦承犯行，並交付毒品，始由警
    員將被告帶回偵辦，是被告係對於未發覺之犯罪自首而接受
    裁判，依刑法62條規定，減輕其刑。刑有加重及減輕者，先
    加後減之。爰審酌被告前曾犯施用毒品罪，並經強制戒治執
    行完畢，然仍未戒除毒癮，顯見其意志不堅，惟念及施用毒
    品之行為，究屬戕害自己身心，尚未危害他人，且被告於查
    獲後始終坦承犯行，犯後態度良好，再被告於警員發現其犯
    罪前即自行交付毒品坦承犯行等一切情狀，量處如主文所示
    之刑。
四、扣案之第一級毒品海洛因2 包，應依毒品危害防制條例第18
    條第1 項前段之規定，不問屬於被告與否，均沒收銷燬之；
    其包裝袋因殘留微量海洛因毒品，而無析離之實益，爰視同
    毒品整體，併依前開規定沒收銷燬之。至鑑驗耗損部分既已
    滅失，毋庸宣告沒收銷燬，併此敘明。
據上論斷，應依刑事訴訟法第273 條之1 第1 項、第299 條第1
項前段，毒品危害防制條例第10條第1 項、第18條第1 項前段，
刑法第11條、第47條第1 項、第62條前段、第71條第1 項，判決
如主文。
本案經檢察官陳妍萩到庭執行職務。
中    華    民    國    98    年    8     月    31    日
                  刑事第十庭    法  官    黃蕙芳
以上正本證明與原本無異。
如不服本判決應於收受判決後10日內向本院提出上訴書狀，並應
敘述具體理由。其未敘述上訴理由者，應於上訴期間屆滿後20日
內向本院補提理由書(均須按他造當事人之人數附繕本)「切勿逕
送上級法院」。
中    華    民    國    98    年    8     月    31    日
                                 書記官   黃振祐
毒品危害防制條例第10條第1項
施用第一級毒品者，處六月以上五年以下有期徒刑。


司法院資訊處製作；財團法人民間司法改革基金會備份。
